# 求助陈版主，关于财务报表所有权或者所有权受到限制的资产和期末现金及现金等价物勾稽

提问人：wx_5be2a1cba188 时间：2020-11-29 20:18:00
求助陈版主，公司披露现金及现金等价物和所有权或使用权受到限制的资产，什么情况下会出现如下的这种无法勾稽的情况？所有权或使用权受到限制的货币资金在何种情况下可以视为现金及现金等价物，谢谢版主解惑！

回答人：chenyiwei
所有权或使用权受到限制的货币资金，一般是被冻结的货币资金，这类货币资金不属于现金及现金等价物。
附注中有“母公司或集团内子公司使用受限制的现金和现金等价物”一项，但该项目是指持有但不能由公司或集团内其他子公司使用的现金和现金等价物。例如，境外经营的子公司，由于受当地外汇管制或其他立法的限制，其持有的现金和现金等价物，不能由公司或其他子公司正常使用。这类现金及现金等价物并不属于所有权或使用权受限制的情况。